# 分公司注销

提问人：洛克 816 时间：2022-08-10 15:14:45
请问各位老师，分公司注销，账务怎么处理

回答人：chenyiwei
分公司：将其各科目（包括“上级拨入资金”）的余额结平。（根据资产上划、负债清偿或转移的进度逐步转销各项资产和负债）。
总部：接收从分公司划入的资产、负债按其在分公司的原账面价值入账，同时冲销原先对该分公司的“拨付所属资金”，差额计入损益。